【裁判字號】    97,上易,41
【裁判日期】    970108
【裁判案由】    竊盜
【裁判全文】
臺灣高等法院臺中分院刑事判決          97年度上易字第41號
上  訴  人
即  被  告  甲○○
上列上訴人因竊盜案件，不服臺灣彰化地方法院96年度易字第15
30號中華民國96年11月16日第一審判決（起訴案號：臺灣彰化地
方法院檢察署96年度偵字第8563號），提起上訴，本院判決如下
：
    主  文
上訴駁回。
    理  由
一、按不服地方法院之第一審判決而上訴者，其上訴書狀應敘述
    具體理由，刑事訴訟法第361條第2項定有明文。至於上訴理
    由是否具體，係屬第二審法院審查範圍，則不在命補正之列
    ，此參照同條文之修正理由可明。再如上訴理由書狀並未依
    據卷內訴訟資料，具體指摘原判決認事用法有何違法或不當
    之情形，即屬上訴未敘述具體理由。又上訴書狀未敘述具體
    理由者，其上訴即屬於同法第 362條前段所定「上訴不合法
    律上之程式」之情形，第二審法院自應依同法第 367條之規
    定，以判決駁回之。
二、經查本案上訴人即被告甲○○不服原審判決提起上訴，其上
    訴狀所載理由略謂：就上訴人印象所及，原審判決所載之犯
    罪事實與實際之情形，顯有不盡相符之處，現原審依相關事
    證推論即遽為不利於被告之認定，殊難令上訴人甘服，准將
    原判決撤銷，更為適法之判決云云。審查其上訴意旨乃空泛
    指摘原判決不當，顯認未敘述具體理由，核之上揭說明，應
    認上訴人之上訴違背法律上之程式，應予以駁回，爰依刑事
    訴訟法第367條前段、第372條不經辯論判決如主文。
三、另揆之本案卷內證據資料，被告於原審審理中已就被起訴之
    犯罪事實供承在卷，並為認罪之表示，有原審96年11月 2日
    審判筆錄在卷可稽（見原審卷第 41~43頁），復據證人即被
    害人丙○○於警詢時及被害人乙○○於警詢、偵訊中證述明
    確（見彰化縣警察局彰化分局彰警分偵字第0960026059號刑
    案偵查卷第 20-25頁，臺灣彰化地方法院檢察署96年度偵字
    第8563號卷第22-24頁），且卷附有贓物認領保管單2紙、照
    片28張（見彰化縣警察局彰化分局彰警分偵字第0960026059
    號刑案偵查卷第 40、41、46-59頁）可憑，又經警當場查扣
    被告竊得之贓物為證（見彰化縣警察局彰化分局彰警分偵字
    第0960026059號刑案偵查卷第 77-79頁，已據各被害人具領
    取回）。則原審認定被告竊盜犯行事證明確，予以論罪科刑
    核無違誤。再審酌被告犯罪情節及其前科紀錄，且被告構成
    累犯，原審就被告所犯二個竊盜罪各量處有期徒刑 4月，定
    應執行刑有期徒刑7月，尚稱妥適，附此敘明。
中    華    民    國    97    年    1    月    8    日
            刑事第三庭  審判長法  官  王  增  瑜
                              法  官  廖  柏  基
                              法  官  蔡  紹  良
上列正本證明與原本無異。
不得上訴。
                              書記官  許  麗  花
中    華    民    國    97    年    1    月    8    日


司法院資訊處製作；財團法人民間司法改革基金會備份。
